zh-TW: 英國罩杯尺寸: A; B; C; D; DD; E; F; FF; G; GG; H; HH; J; JJ; K; KK; L; 其他
hu: Angol kosárméret: A; B; C; D; DD; E; F; FF; G; GG; H; HH; J; JJ; K; KK; L; Egyéb
nb: Britisk koppstørrelse: A; B; C; D; DD; E; F; FF; G; GG; H; HH; J; JJ; K; KK; L; Annet
fi: Iso-Britannian rintaliivien kuppikoko: A; B; C; D; DD; E; F; FF; G; GG; H; HH; J; JJ; K; KK; L; Muu
sk-SK: Veľkosť košíka v Spojenom kráľovstve: A; B; C; D; DD; E; F; FF; G; GG; H; HH; J; JJ; K; KK; L; Iné
ru: Размер чашки бюстгальтера UK: A; B; C; D; DD; E; F; FF; G; GG; H; HH; J; JJ; K; KK; L; Другое
hr-HR: UK veličina košarice: A; B; C; D; DD; E; F; FF; G; GG; H; HH; J; JJ; K; KK; L; Ostalo
fr: Taille de bonnet britannique: A; B; C; D; DD; E; F; FF; G; GG; H; HH; J; JJ; K; KK; L; Autre
ja: 英国カップサイズ: A; B; C; D; DD; E; F; FF; G; GG; H; HH; J; JJ; K; KK; L; その他
de: UK-Körbchengröße: A; B; C; D; DD; E; F; FF; G; GG; H; HH; J; JJ; K; KK; L; Sonstiges
pt-PT: Tamanho de copa do Reino Unido: A; B; C; D; DD; E; F; FF; G; GG; H; HH; J; JJ; K; KK; L; Outro
ko: 영국 컵 사이즈: A; B; C; D; DD; E; F; FF; G; GG; H; HH; J; JJ; K; KK; L; 기타
nl: UK cupmaat: A; B; C; D; DD; E; F; FF; G; GG; H; HH; J; JJ; K; KK; L; Anders
vi: Kích cỡ cúp áo ngực theo chuẩn Anh (UK): A; B; C; D; DD; E; F; FF; G; GG; H; HH; J; JJ; K; KK; L; Khác
ro-RO: Mărime din Regatul Unit pentru cupă: A; B; C; D; DD; E; F; FF; G; GG; H; HH; J; JJ; K; KK; L; Altele
lt-LT: JK liemenėlės kaušelio dydis: A; B; C; D; DD; E; F; FF; G; GG; H; HH; J; JJ; K; KK; L; Kita
en: UK cup size: A; B; C; D; DD; E; F; FF; G; GG; H; HH; J; JJ; K; KK; L; Other
pt-BR: Tamanho da taça no Reino Unido: A; B; C; D; DD; E; F; FF; G; GG; H; HH; J; JJ; K; KK; L; Outro
cs: Britská velikost košíčku: A; B; C; D; DD; E; F; FF; G; GG; H; HH; J; JJ; K; KK; L; Ostatní
da: Britisk skålstørrelse: A; B; C; D; DD; E; F; FF; G; GG; H; HH; J; JJ; K; KK; L; Andet
pl: Rozmiar miseczki UK: A; B; C; D; DD; E; F; FF; G; GG; H; HH; J; JJ; K; KK; L; Inne
sv: Kupstorlek Storbritannien: A; B; C; D; DD; E; F; FF; G; GG; H; HH; J; JJ; K; KK; L; Annat
el: Βρετανικό μέγεθος cup: A; B; C; D; DD; E; F; FF; G; GG; H; HH; J; JJ; K; KK; L; Άλλο
es: Talla de copa del Reino Unido: A; B; C; D; DD; E; F; FF; G; GG; H; HH; J; JJ; K; KK; L; Otro
sl-SI: Britanska velikost košarice: A; B; C; D; DD; E; F; FF; G; GG; H; HH; J; JJ; K; KK; L; Drugo
it: Taglia della coppa UK: A; B; C; D; DD; E; F; FF; G; GG; H; HH; J; JJ; K; KK; L; Altro
zh-CN: 英国罩杯尺寸: A; B; C; D; DD; E; F; FF; G; GG; H; HH; J; JJ; K; KK; L; 其他
th: ขนาดคัพแบบอังกฤษ: A; B; C; D; DD; E; F; FF; G; GG; H; HH; J; JJ; K; KK; L; อื่นๆ
bg-BG: UK размер на чашката: A; B; C; D; DD; E; F; FF; G; GG; H; HH; J; JJ; K; KK; L; Друг
tr: Birleşik Krallık sütyen ölçüsü: A; B; C; D; DD; E; F; FF; G; GG; H; HH; J; JJ; K; KK; L; Diğer